【裁判字號】    99,台上,854
【裁判日期】    990210
【裁判案由】    違反槍砲彈藥刀械管制條例
【裁判全文】
最高法院刑事判決              九十九年度台上字第八五四號
上  訴  人  甲○○
上列上訴人因違反槍砲彈藥刀械管制條例案件，不服台灣高等法
院中華民國九十七年一月二十五日第二審判決（九十六年度上訴
字第四九五四號，追加〈原判決漏載〉起訴案號：台灣宜蘭地方
法院檢察署九十四年度偵字第二八四八號，九十五年度偵字第五
０七、一四二０、二五０三、二七六一號），提起上訴，本院判
決如下：
    主  文
上訴駁回。
    理  由
按刑事訴訟法第三百七十七條規定，上訴於第三審法院，非以判
決違背法令為理由，不得為之。是提起第三審上訴，應以原判決
違背法令為理由，係屬法定要件。如果上訴理由書狀並未依據卷
內訴訟資料，具體指摘原判決不適用何種法則或如何適用不當，
或所指摘原判決違法情事，顯與法律規定得為第三審上訴理由之
違法情形，不相適合時，均應認其上訴為違背法律上之程式，予
以駁回。本件原審審理結果，認為上訴人甲○○持有具殺傷力之
空氣槍之犯行明確，因而撤銷第一審科刑之判決，經比較新舊法
律規定，依刑法第五十九條酌減其刑，改判仍論處上訴人未經許
可，持有空氣槍罪刑，已詳其調查、取捨證據之結果及憑以認
定犯罪事實之得心證理由，並就上訴人否認犯罪之供詞及所辯扣
案槍枝不具傷力各語，認非可採，予以論述。而槍枝殺傷力之有
無，係事實認定問題；所謂殺傷力之標準，為在最具威力之適當
距離，以彈丸可穿入人體皮肉層之動能為基準，故鑑定時以取彈
丸最具威力或較具威力（已超越殺傷力動能標準時）之結果為準
。本件扣案之槍枝，經內政部警政署刑事警察局（下稱刑事警察
局）以裝填直徑八釐米、重量二．０五公克鋼珠試射結果，測得
單位面積動能分別為三三．四一、三０．三五、二九．八六焦耳
／平方公分，逾二０焦耳／平方公分，認具有殺傷力等情，有該
局出具之鑑驗通知書可稽。上訴人於偵查中檢察官訊問時，亦供
認購買扣案之槍枝用以射擊小鳥等語。則原判決綜核上開證據資
料，憑以認定扣案之空氣槍具有殺傷力等旨，即無不合。原審依
上訴人之聲請，囑託刑事警察局改以BB彈為試射鑑驗之可能性，
經該局於民國九十六年十二月二十七日函復以：本局針對各類槍
砲之鑑定，均以「金屬」或「子彈」為發射標的，認無再以非金
屬之BB彈丸進行鑑定之必要等詞，乃本於其專業鑑定所表示之意
見，仍無礙上揭槍枝已取鋼珠彈丸試射結果具有殺傷力之認定，
自無應於審判期日調查之證據未予調查之違法可言。上訴意旨，
就原判決已說明事項，徒憑己見，再為事實上之爭執，並非適法
之第三審上訴理由，其上訴為違背法律上之程式，應予駁回。本
件既依程序駁回上訴，上訴人求為緩刑之諭知，本院自無從審酌
，附此明。
據上論結，應依刑事訴訟法第三百九十五條前段，判決如主文。
中    華    民    國  九十九  年    二    月    十    日
                      最高法院刑事第十三庭
                          審判長法官  賴  忠  星
                                法官  呂  丹  玉
                                法官  吳      燦
                                法官  蔡  名  曜
                                法官  葉  麗  霞
本件正本證明與原本無異
                                      書  記  官
中    華    民    國  九十九  年    二    月  二十三  日
                                                      Ｅ

司法院資訊處製作；財團法人民間司法改革基金會備份。
